【裁判字號】    90,毒抗,77
【裁判日期】    900209
【裁判案由】    毒品危害防制條例
【裁判全文】
臺灣高等法院刑事裁定                        九十年度毒抗字第七七號
    抗  告  人
    即受處分人  甲○○
右抗告人因毒品危害防制條例案件，不服台灣新竹地方法院中華民國八十九年九月十
一日裁定（八十九年度毒聲字第七二六一號，檢察官聲請撤銷停止戒治案號：八十九
年度毒偵字第一一一六號、八十九年度聲撤戒二字第一○九號）提起抗告，本院裁定
如左：
    主  文
抗告駁回。
    理  由
一、本件抗告意旨略以：抗告人因未於保護管束期間內再施用毒品，自不服原裁定撤
    銷抗告人停止戒治所餘期間付保護管束之處分，爰提起抗告云云。
二、查本件原裁定略以：本件受處分人甲○○前因施用毒品案件，經原法院以八十九
    年度毒聲字第五六七二號裁定停止戒治，所餘期間付保護管束，保護管束期間自
    八十九年十一月四日起預定至九十年二月二十五日屆滿之事實，有原法院八十九
    年度毒聲字第五六七二號裁定、臺灣板橋地方法院檢察署檢察官執行保護管束指
    揮書在卷可稽。次查受處分人於八十九年十一月二十四日上午十一時三十二分許
    ，經採取其尿液，送請檢驗結果，呈安非他命、甲基安非他命陽性反應，有慈濟
    大學濫用藥物檢驗中心檢驗總表、台灣花蓮地方法院檢察署受保護管束人尿液檢
    體監管紀錄表各一紙附於台灣花蓮地方法院檢察署八十九年度戒執護字第二○三
    號保護管束執行卷宗內足憑。足證受處分人於保護管束期間內確有施用第二級毒
    品安非他命行為，其有違反保護管束應遵守事項，且情節重大之情事，爰依毒品
    危害防制條例第二十二條第二項規定，裁定甲○○撤銷停止戒治，令入戒治處所
    施以強制戒治等語
三、本院查：按強制戒治執行已滿三月，戒治處所認無繼續戒治之必要，得檢具事證
    ，報由檢察官聲請法院裁定停止戒治。前項停止期間，應付保護管束，期滿未經
    撤銷者，視為強制戒治期滿；其違反保護管束應遵守事項情節重大者，得由檢察
    官聲請法院裁定撤銷停止戒治。停止戒治之裁定經撤銷者，其停止之期間，不算
    入強制戒治期間。毒品危害防制條例第二十二條第一、二項分別定有明文。本件
    受處分人甲○○前因違反毒品危害防制條例案件，經原法院裁定停止戒治，所餘
    期間付保護管束。詎受處分人於保護管束期間內繼續施用毒品，其違反保護管束
    應遵守事項情節重大，原審依臺灣板橋地方法院檢察署檢察官聲請，撤銷甲○○
    之停止戒治付保護管束處分，經核並無違誤，抗告意旨徒憑空言，為無理由，應
    予駁回。
據上論斷，應依刑事訴訟法第四百十二條，裁定如主文。
中      華      民      國    九十      年      二      月      九      日
                              臺灣高等法院刑事第九庭
                                    審判長法  官  李  文  成
                                          法  官  周  盈  文
                                          法  官  官  有  明
右正本證明與原本無異。
不得抗告。
                                          書記官  林  蓓  瑜
中      華      民      國    九十      年      二      月     十四     日


司法院資訊處製作；財團法人民間司法改革基金會備份。
